Currículo Lattes 29/09/2020 19:50



Imprimi



Lucas Kuniyoshi

Endereço para acessar este CV: http://lattes.cnpg.br/3949775393116218

Última atualização do currículo em 21/09/2020

Resumo informado pelo autor

Graduação no bacharelado de Ciência e Tecnologia (BC&T) pela Universidade Federal do ABC (UFABC) em 2017, onde também se graduou como Engenharia Aeroespacial em 2018. Possui graduação sanduíche em Mechanical Engineering pela Colorado State University (CSU), Fort Collins, CO - USA, através do programa da CAPES, Ciência sem Fronteiras (CSF). Realizou no período do CSF um estágio no laboratório de pesquisa em Energia Geotérmica na University of Wisconsin–Madison (UW-Madison). Fez parte do programa de Extensão e Cultura ASTROEM da UFABC, onde ministrou aulas de Astronomia, Astronáutica, Aeronáutica e Mecânica Aplicada para estudantes do ensino público. Em 2017, realizou estágio na companhia aérea comercial GOL - Linhas Aéreas Inteligentes, onde buscou analizar de forma quantitativa e qualitativa a performance das parcerias aéreas. Em 2019, ingressou como Trainee na empresa Inframerica, cessionária do Aeroporto Internacional de Brasília (BSB), onde atuou no período de rotação nas áreas de Operação (Brasília e Buenos Aires-ARG) e Novos Negócios. Atualmente é Analista na gerência de Operações (BSB), trabalhando em projeto de movimentação de aeronave em solo, eficiência de headcount, construção de KPIs e levantamento de dados. Entusiasta por soluções inteligentes e automatizadas, se interessa por modelos computacionais. Atualmente se dedica ao estudo de AI, em aplicações de Machine Learning.

(Texto informado pelo autor)

Nome civil

Nome Lucas Kuniyoshi

Dados pessoais

Filiação Celso Tadashi Kuniyoshi e Maria Bernadete Maríngulo Kuniyoshi

Nascimento 14/11/1992 - São Paulo/SP - Brasil

Carteira de 492757896 SSP - SP - 18/06/2009

Identidade

CPF 412.937.188-66 **Passporte** FI630610

Formação acadêmica/titulação

2011 - 2018 Graduação em Engenharia Aeroespacial.

Universidade Federal do ABC, UFABC, Santo Andre, Brasil Título: Estudo e Modelagem de Vibrações Induzidas por Fluidos

2011 - 2016 Graduação em Ciência e Tecnologia. Universidade Federal do ABC, UFABC, Santo Andre, Brasil

2009 - 2010 Ensino Profissional de nível técnico em Técnico de Informática

ETEC Lauro Gomes, ETECLG, Brasil

2008 - 2010 Ensino Médio (20 grau) .

ETEC Lauro Gomes, ETECLG, Brasil

Formação complementar

2014 - 2015 Extensão universitária em Mechanical Engineering.

Colorado State University, CSU, Estados Unidos Bolsista do(a): Coordenação de Aperfeiçoamento de Pessoal de Nível Superior

Atuação profissional

1. INFRAMERICA CONCESSIONARIA DO AEROPORTO BRASILIA . DF. - ICABD_FORN

Vínculo institucional

2020 - Atual Vínculo: Celetista , Enquadramento funcional: Analista Pleno de CCO , Carga horária: 40, Regime:

Integral

Outras informações:

Currículo Lattes 29/09/2020 19:50

> Atualmente é Analista Pleno do Centro de Controle Operacional do Aeroporto Internacional de Brasília Alocado na Coordenação de Planejamento de Malha Aérea, atua no levantamento de dados para geração de dashboard e boletins. Na área, também participa de projetos de otimização de slots, alocação, movimentação de aeronaves em solo e fluxo de dados.

2019 - 2020 Vínculo: Celetista , Enquadramento funcional: Trainee , Carga horária: 40, Regime: Dedicação exclusiva Outras informações

Como Trainee da Inframerica no Aeroporto Internacional de Brasília, teve a oportunidade de atuar nas áreas de Operação, tanto em Brasília, quanto em Buenos Aires - ARG, e em Novos Negócios. Em Brasilia, atuou em projetos de levantamento de dados para aumento da efficiência de movimentação de aeronaves em solo, construindo modelos contingências estáticos. Desenvolveu análise de demanda e absorção de trabalho e impacto de projetos de infraestrutura no setor operacional. Na área de Novos Negócios trabalhou em modelagem de retorno de investimento, taxa interna de retorno e valor presente líquido de futuros empreendimentos na cessionária. Em Buenos Aires, na área de operação, desenvolveu dashboard para consolidação rápida de informação e tomada de decisão.

2. GOL - Linhas Aéreas Inteligentes - GOL

Vínculo institucional

2016 - 2017 Vínculo: Estágio , Enquadramento funcional: Estagiário , Carga horária: 30, Regime: Parcial

Estagie na GOL Linhas Aéreas Inteligentes, onde pude conhecer de perto como uma companhia de grande porte interage com seus parceiros, clientes e colaboradores. Numa diretoria de planejamento estratégico, tive o crescimento contínuo sobre negócios e pude perceber como nas estratégias com foco no relacionamento cliente-empresa, ambos se beneficiam. Atuei no departamento de Alianças, junto com o cluster de desempenho, na busca e análise da performance de acordos entre parceiros. Entre as atividades da área, tem-se a análise e atualização do dos dados e KPIs, desenvolvimento de relatórios e apresentação dos mesmos para o departamento, empresa e parceiros

3. Universidade Federal do ABC - UFABC

Vínculo institucional

2016 - 2017

Atividades

01/2017 - 12/2017 Pesquisa e Desenvolvimento, Centro de Engenharia, Modelagem e Ciências Sociais Aplicadas

Linhas de pesquisa:

Dinâmica de Fluidos Computacionais , Geração de Grid , Fortran

4. University of Wisconsin-Madison - UW

Vínculo institucional

2015 - 2015

Vínculo: Internship , Enquadramento funcional: Internship , Carga horária: 30, Regime: Parcial Outras informações

Trabalhei no departamento de Energia Geotérmica da universidade, onde fui exposto a problemas relacionados a troca de calor e simulações computacionais, utilizando CFD

Atividades

06/2015 - 08/2015 Pesquisa e Desenvolvimento, The Wisconsin Energy Institute (WEI)

Linhas de pesquisa: Computational Fluid Dynamic

Linhas de pesquisa

- 1. Computational Fluid Dynamic
- 2. Dinâmica de Fluidos Computacionais
- 4. Geração de Grid

Áreas de atuação

- 1. Engenharia Aeroespacial
- 2. Dinâmica dos Fluídos
- 3. Mecânica dos Fluídos
- 4. Machine Learning
- 5. Modelos Analíticos e de Simulação

Currículo Lattes 29/09/2020 19:50

Idiomas

Alemão Compreende Pouco , Fala Pouco , Escreve Pouco , Lê Pouco

Inglês Compreende Bem , Fala Bem , Escreve Bem , Lê Bem

Espanhol Compreende Razoavelmente , Fala Pouco , Escreve Pouco , Lê Pouco

Português Compreende Bem , Fala Bem , Escreve Bem , Lê Bem

Prêmios e títulos

2014 Honras e reconhecimento, ocupando um lugar na Dean's List de melhores alunos do semestre, Colorado State University

Eventos

Eventos

Participação em eventos

- 1. USP ADVANCED SCHOOL OF FLUID MECHANICS, 2017. (Seminário)
- 2. CONEXÃO, 2016. (Oficina) ASTROEM.

Organização de evento

 KUNIYOSHI, L. III Semana das Engenharias da UFABC, 2016. (Feira, Organização de evento)

Página gerada pelo sistema Currículo Lattes em 29/09/2020 às 19:49:52.